【裁判字號】    95,簡上,83
【裁判日期】    950630
【裁判案由】    違反動產擔保交易法
【裁判全文】
臺灣士林地方法院刑事判決              95年度簡上字第83號
上  訴  人  臺灣士林地方法院檢察署檢察官
被      告  甲○○
上列上訴人因被告違反動產擔保交易法案件，不服本院95年度簡
字第39號中華民國95年3 月3 日第一審刑事簡易判決（聲請簡易
判決處刑案號：臺灣士林地方法院檢察署95年度偵緝字第58號）
，提起上訴，本院管轄之第二審合議庭判決如下：
    主  文
上訴駁回。
    事實及理由
一、本案經本院合議庭審理結果，認第一審以被告甲○○所為係
    犯動產擔保交易法第38條，判處拘役50日，如易科罰金，以
    300 元折算1 日，其認事用法及量刑均無不當，應予維持，
    其餘均引用第一審判決書及聲請簡易判決處刑書所記載之事
    實、證據、理由及應適用之法條（詳如附件）。
二、上訴意旨略以：公訴人就本案係提起公訴，而非聲請簡易判
    決處刑，原審竟未開庭徵詢檢察官之意見，亦未依法傳喚被
    害人到庭陳述意見，即逕改以簡易判決處刑，且判處被告拘
    役50日之輕刑，其程序容有不妥，量刑亦屬過輕，為此提起
    上訴等語。經查：
  (一)按第一審法院依被告在偵查中之自白或其他現存之證據，已
    足認定其犯罪者，得因檢察官之聲請，不經通常審判程序，
    逕以簡易判決處刑。但有必要時，應於處刑前訊問被告。前
    項案件檢察官依通常程序起訴，經被告自白犯罪，法院認為
    宜以簡易判決處刑者，得不經通常審判程序，逕以簡易判決
    處刑。刑事訴訟法第449 條第1 項、第2 項定有明文。查被
    告甲○○就其違反動產擔保交易法第38條之犯行，業於偵查
    中自白不諱，復有告訴代理人之指述，及附條件買賣契約書
    影本、存證信函影本、天利當鋪收據影本等可資佐證，原審
    綜酌上情，認本案雖經檢察官依通常程序起訴，然宜以簡易
    判決處刑，遂經合議庭裁定改由受命法官獨任逕以簡易判決
    處刑，並判處拘役50日，如易科罰金，以300 元折算1 日，
    核其程序與前開法條規定並無不符，是上訴人以原審未開庭
    徵詢檢察官之意見，且未傳喚被害人到庭陳述意見為由，認
    原審之判決程序容有未妥，尚屬誤會。
  (二)再按關於刑之量定係實體上賦予法院得為自由裁量之事項，
    倘其未逾越法律所規定之範圍或濫用其權限，即不得任意指
    摘為違法或不當。本案原審法院量處被告拘役50日，如易科
    罰金，以300 元折算1 日，經本院審酌被告以動產擔保交易
    之總價金為871,920 元，業已清償145,320 元，另經告訴人
    與當鋪業者協商，由當鋪業者給付告訴人20萬元作為告訴人
    拋棄本案動產擔保之對價，及被告犯罪之動機、目的、手段
    ，無其他前科，素行良好，並其生活狀況、智識程度、自始
    坦承犯行、犯後態度尚佳，另告訴代理人經本院傳訊到庭，
    對原判決刑度並未表示不服等一切情狀，認原審量刑尚屬允
    恰，並無違法不當，上訴人指摘量刑過輕，亦無理由。
三、綜上所述，上訴人之上訴為無理由，應予駁回。
據上論斷，應依刑事訴訟法第455 條之1 第1 項、第3 項、第36
8 條、第373 條，判決如主文。
本案經檢察官陳銘鋒到庭執行職務
中    華    民    國    95    年    6     月    30    日
                  刑事第二庭審判長法  官  林清吉
                                  法  官  賴邦元
                                  法  官  馬傲霜
以上正本證明與原本無異。
本判決不得上訴。
                                  書記官  陳玉瓊
中    華    民    國    95    年    6     月    30    日


司法院資訊處製作；財團法人民間司法改革基金會備份。
